【裁判字號】    98,簡上,1161
【裁判日期】    981106
【裁判案由】    竊盜
【裁判全文】
臺灣板橋地方法院刑事判決            98年度簡上字第1161號
上  訴  人
即  被  告  甲○○
上列上訴人因竊盜案件，不服本院刑事庭中華民國九十八年七月
三十一日九十八年度簡字第五二九三號第一審刑事簡易判決（聲
請簡易判決處刑案號：九十八年度速偵字第五二九三號），提起
上訴，本院管轄之第二審合議庭判決如下：
    主  文
上訴駁回。
甲○○緩刑貳年。
    事  實
一、本案經本院管轄第二審之合議庭審理結果，認原審以被告即
    上訴人甲○○犯刑法第三百二十條第一項之普通竊盜罪，判
    處罰金新臺幣五千元，如易服勞役，以新臺幣一千元折算一
    日，經核其認事用法及量刑均無不當，應予維持，並引用原
    審刑事簡易判決書記載之事實、證據及理由（如附件）。
二、上訴人提起本件上訴意旨略以：上訴人坦承本件竊盜犯行，
    且已與告訴人臺灣屈臣氏個人用品商店股份有限公司（下稱
    屈臣氏公司）達成和解，賠償損失，請求宣告緩刑，給予自
    新之機會等語。經查，原審認事用法並無不當，上訴人提起
    本件上訴，自無理由，應予駁回。末查，上訴人前未曾因故
    意犯罪受有期徒刑以上刑之宣告，此有臺灣高等法院被告前
    案紀錄表一份在卷可參，於本件中因一時失慮，致罹刑典，
    惟犯後終能坦承犯行，且已與告訴人屈臣氏公司達成和解，
    並賠償新臺幣二千元，告訴人屈臣氏公司亦表示願意原諒上
    訴人，不再追究其民、刑事法律責任一節，此有和解書一份
    在卷可參，足認其犯後深具悔意，經此次科刑教訓後，應知
    警惕而無再犯之虞，本院認為前開對其宣告之刑，以暫不執
    行為適當，爰依刑法第七十四條第一項第一款之規定，併予
    宣告緩刑二年，以啟自新。
據上論斷，應依刑事訴訟法第四百五十五條之一第一項、第三項
、第三百六十八條、第三百七十三條，刑法第七十四條第一項第
一款，判決如主文。
本案經檢察官蘇振文到庭執行職務。
中    華    民    國    98    年    11    月    6     日
                  刑事第六庭    審判長法  官  胡堅勤
                                      法  官  盧軍傑
                                      法  官  林家賢
不得上訴。
                                      書記官  林政良
中    華    民    國    98    年    11    月    6     日
附錄本判決論罪科刑法條：
刑法第三百二十條第一項：
意圖為自己或第三人不法之所有，而竊取他人之動產者，為竊盜
罪，處五年以下有期徒刑、拘役或五百元以下罰金。
附件：
臺灣板橋地方法院刑事簡易判決          98年度簡字第5293號
聲  請  人  臺灣板橋地方法院檢察署檢察官
被      告  甲○○  女  35歲（民國○○年○月○○日生）
                    身分證統一編號：Ｚ000000000號
                    住臺北縣三重市○○路219巷7號3樓
上列被告因竊盜案件，經檢察官聲請以簡易判決處刑（98年度速
偵字第3323號），本院判決如下：
    主  文
甲○○竊盜，處罰金新臺幣伍仟元，如易服勞役，以新臺幣壹仟
元折算壹日。
    事實及理由
一、本件犯罪事實及證據，均引用如附件檢察官聲請簡易判決處
    刑書之記載。
二、核被告甲○○所為，係犯刑法第320 條第1 項之竊盜罪。爰
    審酌被告之素行、智識程度，犯罪之動機、目的、手段、所
    生危害、竊取財物價值不高（新台幣365 元），兼衡其犯罪
    後坦承犯行之態度等一切情狀，量處如主文所示之刑，並諭
    知易服勞役之折算標準，以資懲儆。
三、依刑事訴訟法第449條第1項前段、第3項、第454條第2 項，
    刑法第320條第1項、第42條第3項，刑法施行法第1條之1第1
    項、第2項前段，逕以簡易判決處刑如主文。
四、如不服本判決，得自收受送達之日起10日內向本院提出上訴
    狀，上訴於本院第二審合議庭（須附繕本）。
中    華    民    國    98    年    7     月    31    日
                  刑事第二十一庭  法  官  侯  志  融
上列正本證明與原本無異。
                                  書記官  林  伶  芳
中    華    民    國    98    年    7     月    31    日
臺灣板橋地方法院檢察署檢察官聲請簡易判決處刑書
                                    98年度速偵字第3323號
    被      告  甲○○  女  35歲（民國○○年○月○○日生）
                        住臺北縣三重市○○路219巷7號3樓
                        國民身份證統一編號：Ｚ000000000號
上列被告因竊盜案件，業經偵查終結，認宜聲請以簡易判決處刑
，茲將犯罪事實及證據並所犯法條分敘如下：
          犯罪事實
一、甲○○意圖為自己不法之所有，於民國98年6月 12日上午10
    時50分許，在臺北縣三重市○○○路134 號台灣屈臣氏個人
    用品商店股份有限公司（下稱屈臣氏公司）之門市內，趁店
    員未加注意之際，徒手竊取貨架上之MAYBELLINE牌口紅1 支
    （價值金額新臺幣365 元），得手後將之藏放於其自備購物
    袋內，未經結帳即步出賣場外，適因觸動店內感應式警報器
    ，而為店員姚敏鈴發現報警當場查獲，並起出上開失竊物品
    。
二、案經屈臣氏公司訴由臺北縣政府警察局三重分局移送偵辦。
        證據並所犯法條
一、上揭犯罪事實，業據被告甲○○坦承不諱，核與證人即告訴
    代理人姚敏鈴於警詢指訴之情節相符，且有贓物認領保管單
    1紙、照片5張在卷可資佐證，被告犯嫌堪以認定。
二、核被告所為，係犯刑法第320條第1項之竊盜罪嫌。
三、依刑事訴訟法第451條第1項聲請逕以簡易判決處刑。
    此    致
臺灣板橋地方法院
中    華    民    國    98    年    6     月    23    日
                              檢察官  乙○○
本件正本證明與原本無異
中    華    民    國    98    年    6     月    27    日
                              書記官


司法院資訊處製作；財團法人民間司法改革基金會備份。
